# 求助出具报告方式

提问人：520369 时间：2011-09-10 15:11:03
某企业存货现按实际成本核算，但 2008 年以前材料采购挂账 50 多万元一直无法处理，经我审计后发现大多为1996-2006年期间发生的会计差错，差错类型有两种，一是材料货到票到已列材料采购，未办理验收入库手续就已使用，二是出差加油报账时挂材料采购，但未办理入库领用手续；该企业急须要中介出具报告后对材料采购挂账进行处理，请问各位大师出具何种方式报告？不胜感谢！

回答人：chenyiwei
可以与委托人协商确定，可能有两种选择： 3101 号准则规范的其他鉴证业务，或者商定程序。商定程序责任相对小些，但报告的措辞可能较为复杂。另外还需要考虑的问题是：是否能够查清其中每一笔的确切原因？本次业务可接受的重要性水平为多少？

提问人：520369 时间：2011-09-14 09:42:42
回复 chenyiwei 的帖子
能否出具非鉴证类报告？

回答人：chenyiwei
可以与委托人协商确定，风险控制是第一要务。